【裁判字號】    89,易,2969
【裁判日期】    900824
【裁判案由】    竊盜
【裁判全文】
臺灣桃園地方法院刑事判決                        八十九年度易字第二九六九號
    公  訴  人  臺灣桃園地方法院檢察署檢察官
    被      告  乙○○
右列被告因竊盜案件，經檢察官提起公訴（八十九年度偵字第一二一二四號），本院
判決如左：
    主  文
乙○○無罪。
    理  由
一、公訴意旨略以：被告乙○○因向其妹甲○○借得之ＱＧＭ－二九九號重機車毀損
    ，竟意圖為自己不法之所有，於八十六年十一月二十日夜間十時三十分許，在桃
    園縣桃園市○○路一三六二號前，竊取則威實業有限公司所有停放在該處之ＳＥ
    Ｎ－八九五號重機車；得手後將上開ＱＧＭ－二九九號車牌懸掛其上，以資掩飾
    。嗣於八十九年八月五日凌晨三時許，不知情之己○○向被告借得上開贓車後，
    騎乘該贓車至台北市華江橋機車引道上時，為警臨檢查獲。因認被告所為，涉有
    刑法第三百二十條第一項之竊盜罪嫌。
二、訊據被告乙○○堅決否認右揭犯行，辯稱：我借給己○○的機車不是被警察查到
    的這一輛，在警察局就有向警察說過了，但警察不相信，管理員知道我借車給己○○時有拿鑰匙給他，在偵查中講的話是照警察局筆錄編的等語。
三、按犯罪事實應依證據認定之，無證據不得推定其犯罪事實，刑事訴訟法第一百五
    十四條訂有明文。經查，公訴人認被告乙○○涉有右揭犯行，無非係以被告警訊
    及偵查中之自白、證人己○○之指述、被害人車主丙○○之指訴及贓物領據、車
    籍資料等件，為其論據。然查：被告在警訊中先後稱：警察查獲的機車不是我借
    給己○○的車，車牌是，但車身不是；該車是一個叫「益鴻」的男子將我的車牽
    去修理後，交還給我時就是這一輛，是我教己○○拿螺絲起子發動車子的云云；
    在偵查中則稱：車子鎖匙在家，我並未將車子親手交給己○○，我有告訴他用起
    子便可用，車是很多年前我妹妹借我的，車身約去年中旬交給一個朋友姓李幫我
    修理云云（偵卷第四頁反面、第七頁反面、第三十一頁反面），雖其前後所述不
    一，惟不論採何辯解，均難認被告自白竊盜犯行，則無不同。再者，證人即被告
    之妹甲○○證稱：我的車子本來是白色，後來車子有一次遺失被警察找回來時，
    因為車子的殼已經壞了，所以才把它換成藍色的，我交給我哥哥機車時就是藍色
    的，車子只有車牌是我的，其他都不是，我在警察局時就已經跟警察說了，當天
    是我哥哥通知我去領車，警察也有打行動電話給我，我先去，我哥哥後來才去等
    語（本院九十年六月一日筆錄），證人即被告住處保全員戊○○證稱：第一次是
    被告將鑰匙放在我這裡，說己○○要過來拿，後來己○○沒有過來，第二次是他
    直接拿給己○○的，這二次是不同天，時間不記得等語（本院九十年八月十日筆
    錄），核與被告所辯：有拿鑰匙給己○○，在警察局有說機車不是我借給己○○
    的那台等語，前後大致相符。而其在警訊中即為上開辯解，可見並非臨訟杜撰之
    詞。至證人己○○雖在警訊及本院審理時證稱：乙○○借給我的車就是被警察查
    到的這一輛，他沒有拿鑰匙給我，他是用一字起子發動車子云云，惟本件係證人
    騎乘該車，在路上為警查獲後，再循線通知被告及甲○○到場應訊，此為被告、
    證人己○○、甲○○一致陳明在卷，不僅證人與該車同有聯繫，所述證明力已經
    不高，且如該車確係被告所竊，則其經警通知領車，應知已東窗事發，猶願配合
    到場應訊，自投羅網，衡情若非自白犯行，亦應有合理辯解，然其到場後，除僅
    稱該車非其所有外，並無其他說詞，與常情似有未合。是斟酌被告及證人己○○
    所述，應以被告所辯較為可信。另被害人車主丙○○指訴，及贓物領據、車籍資
    料等件，僅能證明該機車失竊，確為贓車無誤，仍無從據以認定機車為被告所竊
    甚明。證人即承辦員警丁○○又兩次傳喚未到，無從求證。此外，復查無其他積
    極證據，足認被告有何公訴意旨所指之犯行。被告犯行既屬不能證明，依上說明
    ，自應為無罪之諭知。
據上論斷，應依刑事訴訟法第三百零一條第一項，判決如主文。
本案經檢察官陳美華到庭執行職務。
中        華        民        國    九十    年    八    月    二十四    日
                                   臺灣桃園地方法院刑事第五庭
                                        法  官    陳彥宏
右正本證明與原本無異
如不服本判決書應於送達後十日內向本院提出上訴狀
                                      書記官    翁其良
中       華         民        國    九十    年    八     月   二十四    日


司法院資訊處製作；財團法人民間司法改革基金會備份。
